【裁判字號】    98,訴,941
【裁判日期】    990830
【裁判案由】    違反毒品危害防制條例
【裁判全文】
臺灣雲林地方法院刑事判決               98年度訴字第810號
                                       98年度訴字第941號
公  訴  人  臺灣雲林地方法院檢察署檢察官
被      告  甲○○
選任辯護人  吳聰億律師（法律扶助基金會）
上列被告因違反毒品危害防制條例案件，經檢察官提起公訴（98
年度偵字第1175號），及追加起訴（98年度蒞追字第6 號、98年
度蒞字第2119號），本院判決如下：
    主  文
甲○○幫助施用第二級毒品，累犯，處有期徒刑伍月，如易科罰
金，以新臺幣壹仟元折算壹日。
被訴販賣第二級毒品及轉讓第一級毒品部分均無罪。
    事  實
一、前科：
    甲○○綽號「烏龜」，前因竊盜案件，經臺灣臺南地方法院
    於民國93年03月08日以93年度簡字第221 號判決判處有期徒
    刑3月，緩刑3年確定；又因過失致死及肇事逃逸案件，經臺
    灣高等法院臺南分院於94年05月24日以94年度交上訴字第17
    6號判決判處有期徒刑8月、7月，應執行有期徒刑1年（嗣因
    中華民國96年罪犯減刑條例公布施行，經臺灣高等法院臺南
    分院於97年03月06日以97年度聲字第463 號裁定減刑為有期
    徒刑4月、3月又15日，應執行有期徒刑6 月）確定；復因竊
    盜案件，經臺灣臺南地方法院於94年12月30日以94年度訴字
    第1237號判決判處有期徒刑1年2月確定，嗣上開緩刑亦經撤
    銷，上開徒刑經接續執行，於96年01月19日縮短刑期假釋出
    獄，於96年12月05日假釋期滿未經撤銷，其未執行之刑，以
    已執行完畢論。
二、緣丙○○（綽號「吸管」）於97年10月02日凌晨03、04時許
    ，以公用電話與甲○○聯絡，欲索討第二級毒品甲基安非他
    命（起訴書誤載為安非他命，以下均更正為甲基安非他命）
    施用，甲○○因身旁已無毒品，其明知丙○○欲取得甲基安
    非他命施用，遂基於幫助丙○○施用第二級毒品之犯意，提
    議向姓名年籍不詳綽號「土豆」之成年男子購買甲基安非他
    命，並將所持用之門號0000000000號行動電話，供丙○○撥
    打該行動電話通訊錄內之「土豆」電話聯絡，經與「土豆」
    約妥地點後，乃由甲○○駕車搭載丙○○，前往彰化縣溪州
    鄉溪州大橋北端省道臺一線公路旁會面，由丙○○出資新臺
    幣（下同）1,500元（起訴書誤載為1,000元）交付甲○○後
    ，再由甲○○下車向「土豆」購得甲基安非他命1 小包交付
    丙○○，丙○○隨即在回程路途之車上與甲○○一同施用（
    甲○○施用第二級毒品部分業經裁定送強制戒治後，認無繼
    續強制戒治之必要，經臺灣雲林地方法院檢察署檢察官以99
    年度戒毒偵字第46號、第47號為不起訴處分）。
三、案經雲林縣警察局西螺分局報請臺灣雲林地方法院檢察署檢
    察官偵查起訴。
    理  由
甲、程序方面：
壹、按於第一審辯論終結前，得就與本案相牽連之犯罪或本罪之
    誣告罪，追加起訴，刑事訴訟法第265條第1項定有明文。經
    查，公訴人就被告甲○○涉犯幫助證人丙○○施用第二級毒
    品及販賣第二級毒品與證人己○○、丁○○部分提起公訴，
    分由本院98年度訴字第810 號案件審理，嗣公訴人於該案第
    一審言詞辯論終結前，追加起訴同一被告涉犯轉讓第一級毒
    品海洛因予證人辛○○之行為（追加起訴案號：98年度蒞追
    字第6 號、98年度蒞字第2119號），經本院受理後分以98年
    度訴字第941 號案件審理，核屬刑事訴訟法第7條第1款所稱
    「一人犯數罪」之相牽連案件，依上開規定，應予准許，本
    院自得將被告上開兩案合併審理、判決，先予敘明。
貳、證據能力部分：
一、按被告以外之人於審判外之言詞或書面陳述，除法律有規定
    者外，不得作為證據，刑事訴訟法第159條第1項定有明文。
    公訴人起訴引用證人丙○○、己○○、丁○○等人於警詢之
    筆錄作為被告之證據使用，此部分警詢筆錄因屬被告以外之
    人於審判外之陳述，被告及其辯護人並不同意作為證據使用
    ，復無其他符合例外規定得作為證據之情形，故不得作為被
    告是否構成犯罪之證據。惟尚非不得用來彈劾（爭執、否定
    ）該證人在審判中供述證據之證明力（參見最高法院96年度
    臺上字第7337號判決意旨）。
二、次按被告以外之人於審判外之陳述，雖不符刑事訴訟法第15
    9條之1至第159條之4等規定，而經當事人於審判程序同意作
    為證據，法院審酌該言詞陳述或書面陳述作成時之情況，認
    為適當者，亦得為證據；當事人、代理人或辯護人於法院調
    查證據時，知有第159條第1項不得為證據之情形，而未於言
    詞辯論終結前聲明異議者，視為有前項之同意，刑事訴訟法
    第159條之5定有明文。立法意旨在於傳聞證據未經當事人之
    反對詰問予以核實，原則上先予排除。惟若當事人已放棄反
    對詰問權，於審判程序中表明同意該等傳聞證據可作為證據
    ；或於言詞辯論終結前未聲明異議，基於尊重當事人對傳聞
    證據之處分權，及證據資料愈豐富，愈有助於真實發見之理
    念，且強化言詞辯論主義，使訴訟程序得以順暢進行，上開
    傳聞證據亦均具有證據能力。經查，本案除上開證據能力之
    爭執外，公訴人、被告及其辯護人對於本判決所引用具傳聞
    性質之書面證據，於本案辯論終結前，或同意作為證據或不
    爭執其證據能力，本院審酌各該證據作成時之情況，並無不
    法取得之情形，認為亦適合作為本案之證據，揆諸上開說明
    ，各該證據均有證據能力。
乙、實體方面：
壹、有罪部分（即幫助施用第二級毒品部分）：
一、認定被告犯罪事實所憑之證據及理由：
  (一)被告坦承之事實及其答辯：
    訊據被告甲○○固坦承其綽號為「烏龜」，有於97年10月02
    日凌晨，駕車搭載證人丙○○，前往彰化縣溪州鄉○○○○
    道旁，以1,500 元向綽號「土豆」之成年男子購得第二級毒
    品（甲基）安非他命1 小包後，與證人丙○○一同在回程路
    途中施用等事實，惟矢口否認有公訴人所指之幫助施用第二
    級毒品犯行，辯稱：該次與丙○○去向「土豆」購買（甲基
    ）安非他命是丙○○主動提議的，出門也是開丙○○的車，
    我有先去加300元的汽油，我們2人講好平分當天的開支共同
    出資購買毒品，回來在路途中就平分施用掉了，並非單純幫
    助丙○○施用（甲基）安非他命云云。辯護人則為被告辯稱
    ：證人丙○○與「土豆」原本就熟識，97年10月02日凌晨是
    由證人丙○○提議向「土豆」購買毒品（甲基）安非他命，
    並向被告借用行動電話與「土豆」聯絡，約在溪州省道旁交
    易，且約好被告出加油費1,300元，檳榔、香煙錢約200元，
    而證人丙○○向「土豆」購買1,500 元之（甲基）安非他命
    ，回程在車上吸食，是證人丙○○與被告雙方約好一起購買
    毒品（甲基）安非他命施用，並非被告幫助證人丙○○施用
    毒品（甲基）安非他命等語。
  (二)經查：
  1.證人丙○○於檢察官偵訊時證述：（你在警詢說曾跟甲○○
    購買過毒品，是否實在？）先以在西螺的某一個公共電話打
    甲○○手機（號碼忘了），在電話中問他是否有「糖果」，
    也就是問他有無（甲基）安非他命，他說要去跟別人拿，約
    我在彰化縣的溪州大橋見面，我直接開車去接甲○○一起過
    去溪州大橋，甲○○家住在虎尾的過溪里，我與甲○○一起
    到溪州大橋後，「土豆」就開車過來，我交付1,500 元給甲○○，由甲○○下車去跟「土豆」購買毒品，我有親眼見到
    「土豆」，但是甲○○下車去跟「土豆」交易，甲○○上車
    後交給我約0.1 公克的（甲基）安非他命，上車後我與甲○○一起施用等語（見臺灣雲林地方法院檢察署98年度偵字第
    1175號偵查卷《下稱98偵1175號卷》第10頁至第11頁）；於
    本院審理詰問時證稱：於97年10月02日凌晨，我有跟甲○○
    共同駕車前往彰化縣溪州鄉之溪州大橋北端（即省道臺一線
    ）附近向綽號「土豆」的人購買（甲基）安非他命，當天我
    是用公用電話打給甲○○，直接問他那邊有無（甲基）安非
    他命可以請我吃，他說沒有，他就問我在哪邊，說見面再說
    ，我們就見了面，想說附近看誰有在賣，然後他問我「土豆
    」是否有認識，我說認識，然後我們就過去買，當天是我先
    去載甲○○，然後甲○○開車載我去，到溪州大橋那邊附近
    ，「土豆」是開車過去的，是甲○○先下車，我才跟著下車
    ，我交1,500 元給甲○○，由甲○○交給「土豆」，「土豆
    」就交付1 小包（甲基）安非他命給甲○○，我們出發前，
    是我借甲○○的電話打給「土豆」聯繫，約地點也是我，這
    次我跟甲○○去向「土豆」買毒品，是我要買、要用的，買
    完之後，因甲○○之前都有請我，所以我們一起用等語甚詳
    （見本院98年度訴字第810號審理卷《下稱98訴810號卷》一
    第278頁背面至第280頁背面、第283 頁正背面）。而被告於
    檢察官偵訊及本院審理時亦坦承：於97年10月02日凌晨03、
    04時許，我駕駛丙○○家的車，搭載丙○○去溪州大橋，去
    跟「土豆」購買1,500 元的（甲基）安非他命，買完之後，
    我們就回來，要找「海馬」出來一起施用，但是「海馬」不
    方便，我就與丙○○沿途施用掉了等事實（見98偵1175號卷
    第6頁、98訴810號卷一第77頁正面、第78頁正面）。足認被
    告確有於97年10月02日凌晨03、04時許，駕車搭載證人丙○○，前往彰化縣溪州鄉溪州大橋北端省道臺一線附近，向「
    土豆」購得1,500元之（甲基）安非他命1小包後，於回程途
    中與證人丙○○一同施用該毒品之事實，應堪認定。
  2.被告雖否認有幫助證人丙○○施用第二級毒品之犯行，並以
    上開情詞置辯，惟被告於本院審理時先辯稱：當天我身上有
    1,300元，我有先去加300元油，我們2 人（指被告與證人丙○○）講好平分當天的開支云云（見98訴810 號卷一第77頁
    正面），嗣經證人丙○○於本院99年06月22日作證後，則改
    辯稱：當天丙○○應該是拿1,300元出來，我另外拿200元，
    湊一湊跟「土豆」買了1,500 元的（甲基）安非他命，另外
    當時並沒有約定好誰出加油費，但加油的錢都是我出的，當
    天我們先到中正國小附近的加油站先加300 元，後來我們到
    溪州，在省道旁邊就是到溪州街上的加油站再加500 元的油
    云云（見98訴810 號卷二第11頁背面），其前後所辯並非一
    致，是否可採，已非無疑。而施用毒品者常受毒癮之害，為
    取得更多毒品施用，常耗盡身上錢財，被告與證人丙○○均
    係有施用毒品惡習之人，其等於97年10月02日凌晨共同前往
    彰化縣溪州鄉向綽號「土豆」之人購買毒品，倘有較多之金
    錢，理應會用於購買較多之毒品，方符常情，是辯護人為被
    告辯稱：被告當時與證人丙○○約好由被告出錢購買檳榔及
    香煙約200元云云，難認可採。
  3.又證人丙○○於本院審理詰問時已明確證述：在這之前我並
    沒有跟「土豆」買過毒品，也沒有「土豆」的聯絡電話；那
    時我是借甲○○的行動電話打給「土豆」，因為他手機電話
    裡面就有「土豆」的電話，所以我看到就知道「土豆」的電
    話多少；那次與甲○○去跟「土豆」買（甲基）安非他命，
    在買到之前並沒有跟甲○○特別約定說加油的錢要誰出，也
    沒有特別約定買毒品、抽菸或是檳榔的錢要誰出，且當晚應
    該沒有加過油，也不記得被告有說過他有出加油費這件事，
    （當天要去跟「土豆」買毒品是誰提議的？）買當然是我要
    買，可是先提到「土豆」應該是甲○○，（甲○○沒有跟「
    土豆」聯絡講話？）因為我跟「土豆」雖然有見過面，但沒
    有講過話，所以才拜託甲○○幫我聯絡，甲○○說他手機那
    邊有電話，叫我自己打，（你打電話過去如何跟「土豆」說
    ？）我問「土豆」在哪裡，他說在溪州那邊，我說我人在西
    螺附近要過去找他，就約在那邊見面，見面我就拿錢給甲○○，叫他問「土豆」那邊有沒有，打電話給「土豆」時，我
    說我是「吸管」，他問我為何打他的電話，「烏龜」在旁邊
    ，我就說是「烏龜」叫我打的，（既然是你打電話直接跟「
    土豆」聯絡約地點，你直接過去就好，為何還要跟甲○○一
    起去？）因為我跟「土豆」並不熟識，只是說知道這個人，
    但沒有聊過天，必須經由甲○○介紹才有辦法，而且我是拿
    甲○○的手機打給「土豆」，「土豆」一接就知道是甲○○
    打的等語（見98訴810 號卷一第279頁正面、第280頁正面、
    第282頁背面、第283頁正面、第287頁正面、第288頁背面、
    第289 面正背面）。復參酌證人丙○○於97年10月02日21時
    30分29秒，持證人庚○○之門號0000000000號電話與「土豆
    」所用之門號0000000000號電話通聯對話內容：「《Ａ：庚○○、Ｂ：土豆、Ｃ：丙○○》……（Ａ方換人接聽）Ｃ：
    喂？Ｂ：喂？Ｃ：喂，土豆喔？Ｂ：嘿，你誰？Ｃ：你在幹
    嘛？Ｂ：誰？Ｃ：我吸管啦！Ｂ：蛤？Ｃ：我…烏龜的朋友
    有沒有，我昨天不是有去…Ｂ：齁，齁、齁、齁。…」（見
    98訴810號卷二第214頁正面），證人丙○○向「土豆」自稱
    是「吸管」後，「土豆」仍不知「吸管」為何人，經證人丙○○再向「土豆」說明「是烏龜的朋友」、「昨天不是有去
    」，該「土豆」才曉得「吸管」為何人，由此對話可知證人
    丙○○與「土豆」並非原本就相互認識，顯係透過綽號「烏
    龜」之被告介紹，才得以進一步相互認識，此核與證人丙○○上開於本院審理詰問時之證述情形大致相符。而證人丙○○於本院審理時亦證述：稱「昨天」是因為前一個半夜凌晨
    去跟「土豆」買毒品，才會說是昨天等語（見98訴810 號卷
    二第231 頁背面），此與一般常情亦無相違。復證人丙○○
    於檢察官偵訊及本院審理時證稱：甲○○免費請我吃過多次
    毒品等語（見98偵1175號卷第11頁、98訴810號卷一第282頁
    正面），足見證人丙○○受有被告多次無償轉讓毒品免費吸
    食之恩惠，應無故意為被告不利證述之可能，其證述應可採
    信。是被告否認此部分事實所為上開答辯，應非可採。又被
    告於檢察官偵訊時供稱：當時使用的手機門號是0000000000
    號等語（見98偵1175號卷第6 頁）；於本院審理時亦供述：
    97年10月02日、03日我只有使用這支0000000000號行動電話
    等語（見98訴810號卷二第241頁背面）。故證人丙○○於97
    年10月02日凌晨03、04時許，與被告共同前往彰化縣溪州大
    橋北端附近，向該綽號「土豆」之人購買1,500 元之（甲基
    ）安非他命，是因受被告之提議而前往，且係透過被告提供
    所持用之門號0000000000號行動電話，及依留存在該行動電
    話通訊錄內之綽號「土豆」電話號碼，始得以聯繫到該綽號
    「土豆」之人，進而由被告駕車搭載證人丙○○，前往約定
    地點，並由被告下車與該綽號「土豆」之人接洽購得1,500
    元之（甲基）安非他命1 小包後一同施用等事實，應堪認定
    。
  4.復起訴意旨依證人丙○○之證述及被告之供述，固認被告與
    證人丙○○於97年10月02日凌晨前往溪州向「土豆」購買之
    毒品為安非他命云云。然一般染毒者並未區分毒品「安非他
    命」與「甲基安非他命」之別（兩者同為安非他命類毒品，
    並同列第二級毒品），而被告與證人丙○○上開向「土豆」
    所購得之毒品並未有扣案可供送檢驗以資確認，復參酌安非
    他命在國內取得不易，施用情形較少，目前實務所常見第二
    級毒品多為甲基安非他命（見司法院編印法官辦理刑事案件
    參考手冊(一)－毒品危害防制條例部分－第86頁），及被告於
    98年02月26日為警所查扣之毒品，經送檢驗結果亦為甲基安
    非他命等情，可認被告與證人丙○○向「土豆」所購買之毒
    品應係甲基安非他命較為可能，起訴意旨就此部分應有所誤
    認，併予敘明。
  (三)綜上所述，本件事證已臻明確，被告幫助證人丙○○施用第
    二級毒品甲基安非他命之犯行，堪予認定，自應依法予以論
    罪科刑。
二、論罪科刑：
  (一)按甲基安非他命屬毒品危害防制條例第2 條第2項第2款所定
    之第二級毒品。核被告所為，係犯刑法第30條第1 項前段、
    毒品危害防制條例第10條第2項之幫助施用第二級毒品罪。
  (二)被告曾有事實欄一所示之前科，有臺灣高等法院被告前案紀
    錄表在卷可憑，其於有期徒刑執行完畢後，5 年內故意再犯
    本件有期徒刑以上之罪，為累犯，應依法加重其刑。
  (三)被告幫助證人丙○○施用第二級毒品，為幫助犯，爰依刑法
    第30條第2 項之規定，按正犯之刑減輕之。並依法先加後減
    之。
  (四)爰審酌被告曾有竊盜、公共危險、過失致死、違反著作權法
    、施用毒品等多項前科，有上開前案紀錄表在卷可憑，素行
    非佳，仍不知悔改，明知毒品甲基安非他命具有成癮性，且
    嚴重妨害人之身心健康，因見友人丙○○需要，竟幫助其向
    「土豆」購得甲基安非他命後，與丙○○一同施用，所用手
    段尚屬平和，所幫助施用毒品之對象原本即有施用毒品之習
    慣，及其與丙○○為朋友關係，並念被告僅國中畢業，教育
    、智識程度不高，犯後猶否認犯行，不知悔悟，及其家庭狀
    況等一切情狀，量處如主文第一項所示之刑，並諭知易科罰
    金之折算標準，以資懲儆。
  (五)被告所使用之門號0000000000號行動電話，雖係用以幫助證
    人丙○○施用甲基安非他命之物，然該行動電話並未扣案，
    亦非違禁物，且業於被告另犯販賣第一、二級毒品案件（本
    院97年度訴字第1450號、臺灣高等法院98年度上訴字第783
    號、最高法院99年度臺上字第85號）刑事判決中諭知沒收確
    定，是於本案已無再予宣告沒收之必要。另被告於98年02月
    26日上午，固為警查獲第二級毒品甲基安非他命10包（驗餘
    合計淨重3.594 公克，此有行政院衛生署管制藥品管理局鑑
    定書在卷可憑），惟此部分扣案毒品難認與被告所犯本件幫
    助施用第二級毒品罪有關，自不應於本案諭知沒收銷燬之；
    另同時查扣之注射針筒12支、玻璃球吸食器2個、吸食器1組
    、分裝鏟子4支、電子磅秤1台、小夾鏈袋55袋等物，亦難認
    與本案被告所犯之犯行有關，且業經檢察官以處分命令廢棄
    在案，此有卷附臺灣雲林地方法院檢察署檢察官扣押（沒收
    ）物品處分命令可
    憑（見98訴810 號卷一第305頁至第306頁
    ），是亦無就此部分扣押物宣告沒收之必要，附予敘明。
貳、無罪部分（即販賣第二級毒品、轉讓第一級毒品部分）：
一、公訴意旨：
  (一)起訴事實：
  1.於97年10月02日下午03時許，因己○○欲購買（甲基）安非
    他命施用，遂主動詢問丁○○（綽號「小萍」）有無認識之
    藥頭，丁○○得知後，即聯繫熟識之被告甲○○前往雲林縣
    虎尾鎮廉使里廉使國小（位在第158 號縣道旁）附近之糖廠
    鐵軌處會合，丁○○遂駕駛自用計程車搭載己○○前往，被
    告甲○○則騎乘機車前去。嗣會面後，因己○○、丁○○均
    未帶現款，被告甲○○遂同意由丁○○擔保，而交付價值3,
    000 元之（甲基）安非他命與己○○。己○○取得（甲基）
    安非他命後，即回到西螺鎮○○○路135 號之「文化城理容
    院」之廁所內施用。
  2.被告甲○○於98年02月25日晚間某時許，在雲林縣虎尾鎮○○里○○路○段416巷15號6樓之4暫住處（公訴意旨誤載為租
    屋處），無償轉讓摻有第一級毒品海洛因之香菸1 根與友人
    辛○○。
  (二)起訴罪名：
  1.毒品危害防制條例第4條第2項之販賣第二級毒品罪嫌。
  2.毒品危害防制條例第8條第1項之轉讓第一級毒品罪嫌。
二、按犯罪事實應依證據認定之，無證據不得認定犯罪事實；不
    能證明被告犯罪者，應諭知無罪之判決，刑事訴訟法第154
    條第2 項、第301條第1項分別定有明文。又犯罪事實之認定
    ，應憑證據，如未能發現相當證據，或證據不足以證明，自
    不能以推測或擬制之方法，以為裁判基礎。而認定不利於被
    告之事實，須依積極證據，茍積極之證據不足為不利於被告
    事實之認定時，即應為有利於被告之認定，更不必有何有利
    之證據，最高法院著有30年上字第816 號判例甚明。且刑事
    訴訟上證明之資料，無論其為直接或間接證據，均須達於通
    常一般之人均不致有所懷疑，而得確信其為真實之程度，始
    得據為有罪之認定，若其關於被告是否犯罪之證明未能達此
    程度，而有合理懷疑之存在，致使無從形成有罪之確信，根
    據「罪證有疑，利於被告」之證據法則，即不得遽為不利被
    告之認定，亦有最高法院76年臺上字第4986號判例可稽。又
    刑事訴訟法第161條已於91年02月08日修正公布，其第1項規
    定：「檢察官就被告犯罪事實，應負舉證責任，並指出證明
    之方法」，因此，檢察官對於起訴之犯罪事實，應負提出證
    據及說服之實質舉證責任，倘其所提出之證據，不足為被告
    有罪之積極證明，或其指出證明之方法，無從說服法院以形
    成被告有罪之心證，基於無罪推定之原則，自應為被告無罪
    判決之諭知，最高法院亦著有92年臺上字第128 號判例意旨
    可資參照。
三、公訴人認為被告涉犯上開販賣第二級毒品及轉讓第一級毒品
    等罪嫌無非係以下列證據為其主要論據：
  (一)關於販賣第二級毒品罪部分：
  1.證人丙○○之警詢及偵訊筆錄。
  2.證人己○○之警詢及偵訊筆錄。
  3.證人丁○○之警詢及偵訊筆錄。
  4.門號0000000000號電話於97年10月03日晚間11時37分48秒至
    41分48秒、於同年月09日下午08時23分、同年月21日上午02
    時36分、同年月日下午03時21分之通訊監察譯文。
  5.扣案之安非他命（應為甲基安非他命）10小包、分裝鏟4支
    、電子磅秤1台、夾鏈袋55個等物。
  (二)關於轉讓第一級毒品罪部分：
  1.被告之警詢及檢察官偵訊筆錄。
  2.證人辛○○於98年06月24日偵訊筆錄。
  3.雲林縣警察局西螺分局98年02月26日上午11時40分之搜索扣
    押筆錄。
  4.臺灣雲林地方法院檢察署98年度毒偵字第531號、第673號檢
    察官起訴書。
  5.本院98年度訴字第518 號協商程序宣示判決筆錄。
四、訊之被告固坦承曾打電話向證人丁○○索討3,000 元欠款，
    及警方於98年02月26日上午11時40分許，前往雲林縣虎尾鎮
    ○○里○○路1段416巷15號6樓之4搜索時，當場查獲伊與證
    人辛○○、戊○○、乙○○等人之事實，惟堅決否認有公訴
    人所指販賣第二級毒品及轉讓第一級毒品之犯行，辯稱：(一)
    丁○○之前有說過要替蘇東興償還5,000 元，一直未還，我
    有一次請朋友從西螺到虎尾來，遂指定搭乘丁○○所駕駛之
    計程車，約明車資抵2,000元之債務，故尚欠3,000元，後來
    打電話向丁○○要，她跟我說己○○有欠她2,000 元，叫我
    去跟己○○收那2,000 元，我並沒有跟丁○○約在虎尾廉使
    國小旁之糖廠鐵軌附近見面，以丁○○做擔保而販賣3,000
    元的（甲基）安非他命與己○○；(二)我是98年02月26日的凌
    晨02、03點才去虎尾鎮○○路○段416巷15號6樓之4我朋友那
    邊，辛○○25日並沒有去我那邊；且我吸食海洛因是用針筒
    注射的方式，並非用香菸吸食的方式，並未轉讓摻有海洛因
    之香菸給辛○○吸食等語。
五、經查：
  (一)關於販賣第二級毒品部分：
  1.證人丁○○與己○○就向被告購買毒品過程之證述不僅有前
    後矛盾且有相互明顯不符之重大瑕疵：
  (1)關於聯絡被告欲購買毒品之情形，證人丁○○於檢察官偵訊
    時證述：（你如何知道要載己○○到那個地方《指158 縣道
    旁廉使國小附近的鐵道旁》？）是己○○說的；買毒品交易
    都是甲○○與己○○聯絡的云云（見98偵1175號卷第14頁）
    。然證人己○○於同日檢察官偵訊初始則證述：我與甲○○
    不熟，我要跟甲○○買毒品，並沒有跟甲○○以電話聯絡，
    電話聯絡人都是丁○○；之前不認識甲○○，10月02日這次
    見面交易前，沒有與甲○○講過話，都是丁○○聯絡的，是
    到現場才看到甲○○云云（見97偵1175號卷第15頁至第16頁
    ），彼此所述已明顯不符。而經檢察官提示證人己○○之偵
    訊筆錄後，證人丁○○則改稱：一開始由己○○與甲○○聯
    絡，之後，在車上由我再與甲○○聯絡確認地點，才在廉使
    國小的鐵道旁見面云云（見98偵1175號卷第16頁）；證人己○○亦隨之改稱：我確定是我自己在店裡以0000000000電話
    打甲○○的行動電話聯絡，我跟他說我是文化城的12號，我
    說要買（甲基）安非他命，因為錢不夠，要跟他賒帳，有問
    他是否願意讓我賒帳，因為甲○○與丁○○比較熟，才願意
    讓我賒云云（見97偵1175號卷第16頁至第17頁），其等所述
    顯然彼此附和，亦前後矛盾。又證人己○○於檢察官偵訊時
    固明確證述：確定是自己以0000000000號電話打甲○○的行
    動電話聯絡云云，已敘明如上，然依卷附門號0000000000號
    行動電話之通聯紀錄（見98訴810號卷一第298頁），於97年
    10月02日當天並無該門號0000000000號行動電話與被告所持
    用之門號0000000000號行動電話或被告警卷所留之00-00000
    00號、門號0000000000號電話通聯之情形，而公訴人雖指證
    人己○○當時可能是使用另外之電話聯絡被告云云，惟此不
    僅與證人己○○上開偵訊時所述不符，且公訴人亦未提出證
    人己○○於當日確有以其他電話與被告聯絡之不利證據以資
    證明，自難認證人己○○上開所證與事實相符。
  (2)關於被告販毒同意賒帳之過程，證人丁○○於本院審理時固
    證稱：我還沒有過去載己○○時，在電話中她就跟我說她沒
    有3,000 元，叫我先幫她欠著，在車上我再跟甲○○確認地
    點，也有跟他說到這3,000 元是文化城某某人欠的，她沒錢
    ，他就說要針對我，我就說好等語（見98訴810 號卷二第38
    頁背面至第39頁背面），然其於警詢中係證述：甲○○「當
    場」賣我面子才願意讓己○○先行賒帳3,000 元的毒品（甲
    基）安非他命云云（見警卷第20頁）；其於檢察官偵訊時則
    證述：己○○在車上就跟我借3,000 元，說要找甲○○買（
    甲基）安非他命，我沒有借她錢，後來，她跟甲○○拿毒品
    後，因為我與甲○○比較熟，所以，甲○○說這筆3,000 元
    如果跟己○○收不到要找我負責云云（見98偵1175號卷第14
    頁），前後並非一致。
  (3)關於與被告交易毒品之時間，於本院審理時證人丁○○係證
    稱：（記得當天下午約是幾點過去鐵軌那邊？）04、05點吧
    ，應該是下午，還沒有晚上云云（見98訴810 號卷二第42頁
    背面、第44頁背面），證人己○○則是證稱：當天去跟甲○○買毒品應該是07、08點，只知道天黑了，應該不是下午云
    云（見98訴810 號卷二第60頁背面），其二人所述毒品交易
    之時間，一為下午，一為晚上天黑時，歧異甚大。而其等於
    警詢時則均證稱是於97年10月02日下午03時許，由證人丁○○開車載證人己○○前來虎尾鎮廉使里某處進行毒品交易等
    語，亦與本院審理時所述交易毒品之時間並非一致。
  (4)關於現場與被告毒品交易之過程，證人丁○○於檢察官偵訊
    時證述：他們自己交易，是己○○下車直接找甲○○拿毒品
    ，我也有下車在旁邊云云（見98偵1175號卷第14頁）。然證
    人己○○於檢察官第一次偵訊時先證述：丁○○開車載我去
    虎尾縣道158 號廉使國小附近的臺糖鐵路旁，到之後，有一
    個男的騎機車過來拿東西給我，我拿1,000 元給丁○○，由
    丁○○把錢拿給對方云云（見98偵1175號卷第15頁），經檢
    察官質疑其所述與警詢不同，證人己○○則改稱：在當場有
    拿1,000 元，但是沒有給丁○○，因為錢不夠，後來才一起
    拿3,000 元還給丁○○；當時我在車上，由丁○○下車與甲○○交易，上車後再由丁○○把毒品交給我云云（見98偵11
    75號卷第16頁）；嗣於檢察官第二次偵訊時則證稱：到了交
    易地點後，我沒有下車，甲○○直接把毒品交給我，我給甲○○1,000 元，因為是買了3,000元欠2,000元云云（見98偵
    1175號卷第37頁），但再經檢察官訊之「為何上次庭訊說是
    你將錢交給丁○○，由丁○○下去將錢交給甲○○？」，證
    人己○○則又改稱：我記錯了，實際上是我直接將錢交給甲○○云云（見98偵1175號卷第37頁）。又證人丁○○於本院
    審理時證述：到交易地點，我跟己○○都有下車，就在副駕
    駛座的車門旁交易，沒有交錢云云（見98訴810 號卷二第39
    頁背面、第50頁正背面）。而證人己○○於本院審理時則證
    稱：那天我都沒有拿任何錢給甲○○，全部都是賒帳，偵訊
    時說的1,000 元應該是車錢，當天跟丁○○兩個人好像沒有
    下車云云（見98訴810 號卷二第58頁背面、第59頁正面），
    而經辯護人與檢察官再次詢問當時是否有下車，證人己○○
    則稱：忘記了、不曉得有無下車云云（見98訴810 號卷二第
    60頁背面、第61頁正面）。是證人己○○就當時現場究由何
    人與被告進行毒品交易，是否有交付被告1,000 元等情，不
    僅前後反覆、矛盾，亦與證人丁○○所證不符。
  (5)依證人丁○○與己○○上開所證有關毒品交易之過程，不僅
    有前後矛盾且有相互明顯不符之重大瑕疵，是其等所述是否
    可採，顯然令人質疑。
  2.公訴人起訴被告係於97年10月02日下午03時許，前往雲林縣
    虎尾鎮廉使里廉使國小（位在雲158 縣道旁）附近的糖廠鐵
    軌處與證人丁○○、己○○會合進行毒品交易云云。然據警
    方依法監聽證人庚○○所持用之門號0000000000號行動電話
    通聯譯文，被告分別於97年10月02日下午03時11分11秒許、
    下午05時01分21秒許，以持用之門號0000000000號電話撥打
    該門號0000000000號電話之對話內容如下：
    ▲時間：97年10月02日15時11分11秒
      Ａ方：庚○○0000-000000號（發話）
      Ｂ方：甲○○0000-000000號
      -----------------------------------
      Ｂ：喂？
      Ａ：啊你們跑去哪裡？
      Ｂ：我們跑去…現在…快要到溪州了。
      Ａ：啊我叫你…幫我看一下，你跑那麼快做什麼？
      Ｂ：大哥，我不是整天都很閒耶，我還要跑來跑去、跑來
          跑去。
      Ａ：好啦、好啦，你去跑、你去跑，好。
      ～～～～～～～～～～～～～～～～～～～～～～～～～
    ▲時間：97年10月02日17時01分21秒
      Ａ方：庚○○0000-000000號（受話）
      Ｂ方：甲○○0000-000000號
      -----------------------------------
      Ａ：喂？
      Ｂ：喂？
      Ａ：嗯。
      Ｂ：回來到西螺了。
      Ａ：你在哪裡，我在虎尾。
      Ｂ：蛤？
      Ａ：我在虎尾。
      Ｂ：你去虎尾喔？
      Ａ：我人在虎尾。
      Ｂ：我不是說回來先打給你？
      Ａ：我…我…我哪知道，啊…
      Ｂ：我…我…我現在回來就打給你啦！
      Ａ：齁，啊我自己一個人來啊！你就…
      Ｂ：是喔。
      Ａ：啊你們…你們…你們跑去哪裡？
      Ｂ：啊我和「吸管」他們分開啦！
      Ａ：嗯。
      Ｂ：我去牽車之後，我往彰化去了。
      Ａ：嗯。
      Ｂ：啊那個…你知道那個計程車司機…那個男的電話？
      Ａ：計程車司機…哪一個計程車司機？
      Ｂ：計程車…跑白牌那一個，滿面都是豆花那一個。
      Ａ：我不知道咧！
      Ｂ：不知道喔，不然「阿溪」的電話…
      Ａ：哪一個…那個…掛…車行喔？
      Ｂ：耶…
      Ａ：586 …586 …0000000 。
      Ｂ：我說那個…司機…那個…有沒有…「阿溪」…手機？
      Ａ：手機我不知道，我知道那個0000000 那個…掛在車行
          那個司…「阿平」嗯？
      Ｂ：嘿。
      Ａ：0000000 。
      Ｂ：0000000 。
      Ａ：那個車行的電話。
    ～～～～～～～～～～～～～～～～～～～～～～～～～～
    由上開對話內容可知被告於97年10月02日下午03時許，是前
    往彰化縣溪州鄉，迄至下午05時許才回到西螺鎮，故被告於
    97年10月02日下午03時許，應未前往證人丁○○與己○○所
    指之虎尾鎮廉使國小（雲158 縣道旁）附近糖廠鐵軌處。且
    被告雖居住在虎尾鎮，但其於97年10月02日下午03時許，係
    前往彰化縣溪州鄉，而證人丁○○是住在西螺鎮，證人己○○也是在西螺鎮文化城理容院工作，倘被告於當日下午03時
    許，有向證人丁○○兜售毒品，只需約定交易地點在西螺附
    近即可，何以會約在較遠之虎尾鎮廉使國小附近進行毒品交
    易，此亦與常情有悖。況證人丙○○於本院審理時證述：被
    告於97年10月02日上午是開車前往西螺鎮修車等語（見98訴
    810號卷二第227頁背面），其後被告又駕車前往彰化縣溪州
    鄉，足見被告當天之交通工具為汽車，亦與證人丁○○、己○○所證述：當時被告是騎乘機車前來虎尾廉使國小附近糖
    廠鐵軌旁進行毒品交易一情（見98偵1175號卷第15頁、98訴
    810 號卷二第39頁背面、第57頁背面）不符。又依證人己○○所持用之門號0000000000號行動電話通聯紀錄，該行動電
    話自97年10月01日至同年月03日並未曾出現過基地臺位置在
    虎尾鎮之情形，且於97年10月02日下午03時20分許、47分許
    ，該行動電話基地臺位置均出現在西螺鎮○○○路180巷2號
    （見98訴810號卷一第298頁正面），而自西螺鎮駕車至虎尾
    鎮廉使國小附近往返至少需30分鐘以上，足見證人己○○於
    97年10月02日下午03時許，並未搭乘證人丁○○所駕計程車
    前往虎尾鎮廉使國小附近，應堪認定。由上開論述，可認證
    人丁○○、己○○所證稱：於97年10月02日下午03時許，有
    由丁○○駕駛計程車搭載己○○，前往虎尾鎮廉使國小附近
    臺糖鐵軌旁，與被告進行毒品買賣交易一情，並非可採。
  3.證人丙○○於警詢時固證述：甲○○「綽號：烏龜仔」曾於
    （97年）10月02日下午03時許，以其0000000000號手機撥打
    給丁○○兜售毒品（甲基）安非他命，我於隔天（03日）與
    庚○○、甲○○等在一起時，當場親身聽到甲○○打電話向
    丁○○索討02日購毒賒帳的3,000 元，所以，我敢確認甲○○與丁○○02日確實有完成交易云云（見警卷第11頁至第12
    頁）。然其於本院審理時則改稱：那應該是推測，不是確認
    ，因為那時我問他們，他們也沒有人回答我說是賣藥的，只
    說欠錢而已；我是隔天知道甲○○要跟小萍要這個錢，才以
    為搞不好他們已經完成交易云云（見98訴810號卷一第284頁
    背面、第288 頁正面）。又其另於本院審理時先證稱：甲○○於97年10月02日向丁○○兜售毒品時，當時我在甲○○身
    邊，有聽到他問她要不要東西，只有聽到這樣云云（見98訴
    810 號卷一第284頁背面、第285頁正面），但其後於本院審
    理再次傳訊到庭時則又證稱：（按照你的說法，不知道是10
    月02日或03日下午03點，你有聽到被告有跟小萍電話聯絡，
    問小萍是不是要東西，是否有這回事？）我知道是「土豆」
    拜託他問小萍的，因為我們02日去跟「土豆」買毒品，「土
    豆」隔天進了很多毒品需要賣掉換現金，因為「土豆」原本
    在我們那個地方就有在賣毒品，所以就叫他打電話問一下，
    我有聽到「土豆」打給被告等語（見98訴810號卷二第228頁
    背面），足見證人丙○○之證詞前後反覆不一，是否可採，
    並非無疑。又據警方依法監聽證人庚○○所持用之門號0000
    000000號行動電話通聯譯文（見98訴810號卷二第214頁背面
    至第222 頁背面，編號至），證人丙○○於97年10月03
    日並未有與被告在一起之情形，則其於警詢時證述「我於隔
    天（03日）與庚○○、甲○○等在一起時，當場親身聽到甲○○打電話向丁○○索討02日購毒賒帳的3,000 元」云云，
    顯與事實不符，而其後於本院審理時亦改稱：（你還有提到
    03日有聽到甲○○打電話跟丁○○索討3,000 元，那時你聽
    到的情形是怎麼樣？）這個好像是我先從「土豆」那邊聽來
    的，他就說有個計程車司機欠他們那邊3,000 元，我就莫名
    奇妙，我上車就跟庚○○聊到這件事說他講的到底是誰，庚○○說應該是小萍吧，因為小萍有在吸食（甲基）安非他命
    ，所以我的猜測，搞不好甲○○與「土豆」就是一起的，所
    以甲○○才會跟她討云云（見98訴810號卷一第290頁正面）
    ，前後證述亦歧異甚大。是證人丙○○之證述憑信性顯有疑
    問，尚難遽予採信。
  4.又依門號0000000000號電話於97年10月03日晚間11時37分48
    秒許至41分48秒許之通訊監察譯文內容，被告與證人庚○○
    之對話雖說到小萍（即證人丁○○）欠被告3,000 元，東西
    是證人庚○○店裡不知道誰拿的等語（見98訴810 號卷二第
    221頁背面至第222頁背面），然證人庚○○於本院審理時證
    述：吸管（即證人丙○○）跟我講西螺計程車欠小烏龜錢，
    我問是否是小萍，他說可能是，我打電話問小萍，小萍說是
    我們店內12號小姐己○○欠的，但我不知道是什麼錢等語（
    見98訴810 號卷一第274頁背面、第275頁正面）。而依該通
    訊監察譯文之對話，只可得知綽號「小萍」有欠被告3,000
    元，但被告要向證人庚○○店裡的人收取，並無法由該通訊
    監察譯文看出被告確有販賣第二級毒品予證人丁○○或己○○之情形，至於證人丙○○於97年10月03日15時13分54秒許
    持門號0000000000號電話與「土豆」通聯之對話，雖說到：
    那個開計程車的昨天有拿「硬的」（毒品甲基安非他命之暗
    語），還欠3,000元等情（見98訴810號卷二第218 頁正背面
    ，編號），然證人丙○○於本院審理時已證述：這通是說
    小萍他們車行裡面的計程車司機跟「土豆」拿（甲基）安非
    他命欠了3,000元等語（見98訴810 號卷二第232頁背面），
    應與證人丁○○所欠被告之3,000 元無關。又依證人己○○
    於檢察官偵訊及本院審理時證稱：於97年10月02日當天與被
    告電話聯繫欲購買毒品時，有說我是文化城的12號，有問他
    是否願意讓我賒帳等語（見98偵1175號卷第16頁、98訴810
    號卷二第55頁背面至第56頁正面），證人己○○於97年10月
    02日既告知其係文化城12號小姐，被告即使不記得證人己○○之姓名，理應還記得是文化城12號小姐，惟何以被告於翌
    日（03日）與證人庚○○對話時，並不知道要向證人庚○○
    店裡何人收取金錢？故被告是否有與證人己○○聯絡接洽販
    賣毒品之情形，亦令人懷疑。
  5.證人丙○○雖於審理時證述有於97年10月02日下午03時許，
    聽聞被告向證人丁○○兜售毒品之情形，證人庚○○雖亦證
    稱被告有向證人丁○○催討3,000 元欠款之情形，然證人丙○○、庚○○均未親眼目擊被告與證人丁○○、己○○有現
    場交易毒品之過程，證人丁○○所欠被告之3,000 元款項究
    係何種欠款、究係何時發生之欠款，亦均屬不明，自無法證
    明被告確有於97年10月02日下午03時許，與證人丁○○、己○○相約在虎尾鎮廉使國小附近臺糖鐵軌旁交易第二級毒品
    之事實，要難僅依證人丙○○、庚○○上開證述遽為被告不
    利之認定。
  6.至於公訴人所引用門號0000000000號電話於97年10月09日晚
    間08時23分、同年月21日上午02時36分、同年月日下午03時
    21分之通訊監察譯文，及扣案之安非他命（應為甲基安非他
    命）10小包、分裝鏟4 支、電子磅秤1 台、夾鏈袋55個等物
    為證據，然上開通訊監察譯文僅可證明被告與證人庚○○、
    「土豆」等人往來密切，另該等扣案物亦僅能證明被告可能
    有販賣第二級毒品之情形，尚均無法具體證明被告確有於97
    年10月02日下午03時許，與證人丁○○、己○○相約在虎尾
    鎮廉使國小附近臺糖鐵軌旁進行第二級毒品買賣之事實。
  7.綜上所述，本件公訴人所提出之證據及說明，尚存有疑義，
    要難認已足以證明被告確有於97年10月02日下午03時許，與
    證人丁○○、己○○相約在虎尾鎮廉使國小附近臺糖鐵軌旁
    交易第二級毒品之行為。
  (二)關於轉讓第一級毒品部分：
  1.證人辛○○於98年06月04日檢察事務官訊問其施用毒品犯行
    時固供稱：（何時地施用海洛因？）時間我忘了，海洛因我
    都是放在香菸內抽的，在甲○○的住處施用，（施用的毒品
    何來？）我去找甲○○，他就拿出來給我施用，沒有要錢等
    語（見臺灣雲林地方法院檢察署98年度毒偵字第531 號偵查
    卷第11頁）；於同年月24日檢察官偵訊時亦具結證述：甲○○有拿毒品無償給我施用，在被查獲的前一天晚上給我香菸
    ，內有海洛因毒品，地點在甲○○朋友租房子的地點，那個
    地方是六樓等語（見98偵1175號卷第41頁）。然其於98年02
    月26日上午為警查獲後，在當日製作警詢筆錄時，針對被告
    是否曾提供毒品供其吸食一事，係證述被告曾提供安非他命
    供其吸食，並未提及被告曾提供海洛因供其吸食之情形（見
    98訴810號卷一第140頁正面）。嗣於99年06月28日本院審理
    時則證述：於98年02月26日警方搜索虎尾鎮○○里○○路○
    段416 巷15號6樓之4之前，甲○○並沒有請我抽香菸，那天
    我去的時候，看桌上有香菸，是誰的我不知道，我自己拿來
    抽的，當時甲○○在床上睡覺云云（見98訴810 號卷二第16
    頁正面至第18頁正面）。經本院當庭勘驗其於98年06月04日
    檢察事務官及同年月24日檢察官偵訊應答之過程後，其則證
    稱：（98年02月26日被查獲驗尿那次，驗出有海洛因陽性反
    應，毒品吸食究竟如何而來？）在甲○○那邊，6 樓；（這
    句話是什麼意思？是甲○○給你毒品海洛因吸食？）應該是
    吧，因為我是在6 樓抽的；（你說吸食的海洛因是從甲○○
    那邊來的，是甲○○何時給你吸食的？是前一天晚上或前前
    天？）前天晚上是我自己拿的，應該是前前天那天；（25日
    晚上是你自己拿的？）對；（前前天是什麼意思？）是你給
    我的；（你的意思是說24日那天是甲○○給你的？）是；（
    你之前筆錄是說被查獲前一天在甲○○住處，他拿摻有海洛
    因香菸給你吸食？）差不多吧；（之前偵查中筆錄你說是被
    查獲前一天即25日在甲○○住處，甲○○拿摻有海洛因香菸
    給你吸食，為何今日又說25日那天是你自己拿的？）我記得
    情況好像是這樣；（剛才你說甲○○有給你海洛因，然後你
    把香菸搓一搓放入香菸自己拿來抽的部分，到底是24或25日
    晚上？是被抓的前一天或是前前天晚上？）應該是前一天；
    （大概是幾點？）凌晨以後吧；（凌晨的意思是26日的凌晨
    ，就是你被抓的那天凌晨？）應該是等語（見98訴810 號卷
    二第117頁背面至第120頁背面）。由上開證人辛○○先後之
    證詞可知，其證述反覆，是否可信，並非無疑。
  2.又按犯施用第一、二級毒品罪，供出毒品來源，因而查獲其
    他正犯或共犯者，減輕或免除其刑，毒品危害防制條例第17
    條第1 項定有明文。故為防範施用第一、二級毒品者為圖減
    輕或免除刑責而就毒品來源為不實之供述，自須以補強證據
    擔保施用毒品者供述之真實性，始得作為判斷之依據。因而
    ，事實審法院必須調查其他證據以為補強，使其證明力達於
    一般人均不致有所懷疑而得確信其為真實之程度，始得據為
    對他人不利之認定。又關於毒品施用者其所稱向某人取得毒
    品之供述，必須補強證據佐證，係指毒品取得者之供述縱使
    並無瑕疵，仍須補強證據佐證而言，以擔保其供述之真實性
    。而所謂補強證據，則指除毒品取得者之供述外，其他足以
    證明該陳述之事實確具有相當程度真實性之證據而言，雖所
    補強者，非以事實之全部為必要，但亦須因補強證據與該項
    陳述之相互利用，足使犯罪事實獲得確信者，始足當之，最
    高法院99年度臺上字第2089號、99年度臺上字第3692號判決
    意旨可供參照。查公訴人起訴被告涉犯上開轉讓第一級毒品
    罪嫌，除上開犯施用第一級毒品罪者即證人辛○○於檢察官
    偵訊時之證述外，固尚有提出(一)被告之警詢及檢察官偵訊筆
    錄；(二)雲林縣警察局西螺分局98年02月26日上午11時40分之
    搜索扣押筆錄；(三)臺灣雲林地方法院檢察署98年度毒偵字第
    531號、第673號檢察官起訴書；(四)本院98年度訴字第518 號
    協商程序宣示判決筆錄等相關證據。但被告自警詢、檢察官
    偵訊迄至本院審理均否認有無償轉讓摻有海洛因之香菸與證
    人辛○○吸食之情形。另依雲林縣警察局西螺分局98年02月
    26日上午11時40分之搜索扣押筆錄，警方前往被告上址暫住
    處搜索時，僅查扣到毒品甲基安非他命10小包（此有行政院
    衛生署管制藥品管理局管檢字第0980003294號鑑定書可憑，
    見98訴810號卷一第238頁正面）及相關吸食毒品工具，並無
    查獲毒品海洛因、海洛因渣殘袋或摻有海洛因之香菸等證物
    ，亦無從以該搜索扣押筆錄佐證被告確有轉讓海洛因與證人
    辛○○之行為。另臺灣雲林地方法院檢察署98年度毒偵字第
    531號、第673號檢察官起訴書主要係依證人辛○○之供述及
    驗尿報告而起訴其施用毒品之犯行，且證人辛○○於98年02
    月26日上午為警查獲後所採集之尿液，經送檢驗結果雖有嗎
    啡陽性反應之情形，但亦僅能證明證人辛○○於採尿時點回
    溯前72小時內有施用毒品海洛因之情形，並無法佐證證人辛○○所吸食毒品海洛因之來源即係被告。又本院98年度訴字
    第518 號協商程序宣示判決筆錄所協商之犯罪事實係「證人
    辛○○『於98年02月24日下午04時許』，在雲林縣虎尾鎮友
    人甲○○住處，以將毒品海洛因摻入香菸內點燃後吸食其煙
    之方式，施用第一級毒品海洛因」，亦非本件公訴人所起訴
    被告之犯罪時間點即98年02月25日晚間某時許。再者，證人
    戊○○於本院審理時僅證述甲○○與其朋友辛○○於98年02
    月26日凌晨01、02時許，有來虎尾鎮○○路416巷15號6樓之
    4 其住處聊天，但並未看見被告有拿毒品給辛○○吸食，也
    沒有看到辛○○有把海洛因摻入香菸吸食之情形（見98訴81
    0 號卷二第121頁背面至第129頁正面）。是依公訴人所提出
    之證據及本院調查之結果，尚難認有何補強證據，足以佐證
    被告於98年02月25日晚間某時許，確有將摻有海洛因之香菸
    無償轉讓與證人辛○○施用之情形。
六、綜上所述，本件依公訴人所提出之證據及說明，尚不足以使
    本院形成被告確有公訴人所指販賣第二級毒品與證人丁○○
    、己○○，及轉讓第一級毒品與證人辛○○之心證。揆諸上
    開說明，尚難證明被告有此部分販賣第二級毒品及轉讓第一
    級毒品之犯行，此部分犯罪尚屬不能證明，自應為無罪判決
    之諭知，以免冤抑。
丙、適用之法律：
壹、刑事訴訟法第299條第1項前段、第301條第1項。
貳、毒品危害防制條例第10條第2項。
、刑法第11條前段、第30條第1項前段、第2項、第47條第1項
    、第41條第1項前段。
本案經檢察官魏偕到庭執行職務。
中    華    民    國    99    年    8     月    30    日
            刑事第六庭  審判長法  官  廖國勝
                              法  官  黃楹榆
                              法  官  陳佩怡
以上正本證明與原本無異。
如不服本判決應於判決送達後10日內向本院提出上訴書狀，並應
敘述具體理由；其未敘述上訴理由者，應於上訴期間屆滿後20日
內向本院補提理由書（均須按他造當事人之人數附繕本）「切勿
逕送上級法院」。
                              書記官  李雅怡
中    華    民    國    99    年    8     月    30    日
【附錄本案論罪科刑法條全文】
毒品危害防制條例第10條：
施用第一級毒品者，處6月以上5年以下有期徒刑。
施用第二級毒品者，處3年以下有期徒刑。

司法院資訊處製作；財團法人民間司法改革基金會備份。
